---
title: "Medidas de centralidad y sesgo."
author: "Yubar Daniel Marín Benjumea"
date: "https://github.com/ydmarinb"
output: 
  html_document:
    theme : cosmo
    toc : true
    highlight: tango
    toc_float: true

    
---

```{r setup, include=FALSE}
knitr::opts_chunk$set(echo = TRUE)
knitr::opts_chunk$set(cache  = TRUE)
```


```{r message=FALSE}
base <- read.csv("../Bases de datos/auto-mpg.csv")
library(modeest) # Moda
library(raster) #quantiles, coeficiente de variación
library(moments)# asimetría, curtosis
library(ggplot2)
```

# Medidas de tendencia central

Estas medidas me permiten tener un idea sobre que tan centrados se encuentran los datos.

## Media aritmética


$$\bar{x}=\frac{\sum_{i=1} ^n x_i}{n}$$

```{r}

mean(base$weight)
```

## Mediana

Es el valor bajo el cual se encuentra el 50% de los datos.

$$P(X\leq m)=0.5$$
```{r}
median(base$weight)
```

## Moda

Es el valor más frecuente en el conjunto de datos.

$$p(X = M) \ \geq p(x = x_i) , \ \forall _i = 1,2,...,n$$
```{r}
mfv(base$mpg)
```

## Percentil

Funciona similar a la media solo que con este valor se busca que la probabilidad o el corte pueda quedar en cualquier valor entre 0 y 1.

$$P(X \leq x_p) = p, \ p \in[0,1]$$
```{r}
quantile(base$mpg)
quantile(base$mpg, c(0.2,0.6))
```

# Medidas de dispesión

Permiten evaluar cuánto queremos saber que tan desplazados están los valores con respecto a la media.


## Varianza y desviación estandar



$$s^2=\frac{\sum_{i=1}^n (x_i-\bar{x})^2}{n-1}$$
La desviación estándar es usada con el propósito de llevar los resultados de la varianza a la escala original de los datos.

$$s = \sqrt s^2$$
```{r}
var(base$displacement)
sd(base$displacement)
```

## Coeficiente de variación

$$CV = \frac{s}{\bar{x}}*100$$

```{r}
cv(base$displacement)
```

# Medidas de simetría y sesgo

##  Asimetría de Fisher

Me da una idea hacia donde están concentrados la mayoría de los datos.


$$CA = \frac{\sum_{i=1}^n (x_i-\bar{x})^3}{n\ s^3}$$
* Si la asimetría es **negativa** se tiene una distribución con una gran concentración de datos a la derecha de la media.

* Si la asimetría es **cero** se tiene una distribución con una gra concentración de datos  en la media.

* Si la asimetría es **positiva** se tiene una distribución con una gran concentración de datos a la izquierda de la media.




```{r}
skewness(base$mpg)
```

```{r}
ggplot(base, aes(base$mpg)) + geom_density(fill = "blue") 

```

## Curtosis

$$C = \frac{\sum_{i=1}^n (x_i-\bar{x})^4}{n\ s^4}-3$$
* Si la curtosis es **negativa** se tiene una distribución con una gran dispersión de los datos , con grandes colas y algo aplastada.

* Si la curtosis es **positiva** se tiene una distribución con una baja dispersión de los datos , con colas pequeñas alrededor de la media.

* Si la curtosis es **cero** se tiene una distribución con una estructura similar a una normal.

```{r}
kurtosis(base$acceleration)
```
```{r}
ggplot(base, aes(base$acceleration)) + geom_density(fill = "red") 
```






