---
title: "Tipos de variables "
author: "Yubar Daniel Marín Benjumea"
date: "https://github.com/ydmarinb"

output: 
  html_document:
    theme : cosmo
    toc : true
    highlight: tango
    toc_float: true


    
---



```{r setup, include=FALSE}
knitr::opts_chunk$set(echo = TRUE)
knitr::opts_chunk$set(cache  = TRUE)
```

# Objetivo de la estadística descriptiva

* Evaluar la calidad de los datos.
* Determinar el comportamiento de las variables en el estudio
* Comprobar supuestos: linealidad, normalidad,...
* Resumir los datos.



# Tipos de variables

Es una característica que varía de un objeto o individuo a otro.En estadística, se distinguen tres tipos de variables **Continuas**, **Discretas** y **Categóricas**.

* `Variables continuas` Son aquellas que provienen de procesos que in-
volucran mediciones.

* `Variables discretas` Son aquellas que provienen de procesos que in-
volucran conteos.

* `Variables categóricas` Son aquellas que provienen de procesos que
involucran clasificaciones.
      + `Nominal` Este nivel se utiliza cuando los valores en los que se mide la variable son códigos que representan la pertenencia a una categoría.
      + `Ordinal` Se usa cuando los valores de una variable informan acerca
de un orden o jerarquía.

* `Variables tipo caracter` Por lo general se usan para representar nombres de individuos.

# Implementación en R

```{r}
library(kableExtra)

base <- read.csv("../Bases de datos/auto-mpg.csv",stringsAsFactors = F)
# stringsAsFactors = F <- Impide que las variables caracter se conviertan en factor

kable(head(base), "markdown")
```


Podemos observar que la variable No no ofrece información importante a la hora de realizar un análisis de la base de datos por lo que recurrimos a eliminarla.

```{r}
base$No <- NULL
```



```{r}
# Conocer el tipo en que R ha tomado las variables
str(base)
```
La función `str()` nos arroja información importante sobre la dimensión de la base de datos, los tipos de variables y algunas represenaciones de esta. Se debe resaltar que aunque R trata de ser lo mas inteligente posible se deben aplicar un poco de intuisión sobre a que tipo pertenece cada variable y si lo inferido no coincide con lo aportado por R se debe modificar.

** Diccionario de representación**

* `int` Variable discreta
* `num` Variable continua
* `Factor`Variable catrgorica
* `chr`Variable tipo caracter




***

Aunque la variable `cylinders` es tomada como tipo discreto nuestra intuisión nos permite inferir que en reliadad esta representa una categoría, por lo que debemos recurrir a modificarla en R.

```{r}
base$cylinders <- as.factor(base$cylinders)
# Funciona igual con los demas tipos de variables as.num(),as.int,...

str(base)
```
En ocaciones resulta interesante recodificar algunas variables, lo cual puede hacerse  de la siguiente manera.

```{r}
base$cylinders <- factor(base$cylinders, levels = c("3", "4", "5", "6", "8"),labels = c("3Cylin", "4Cylin", "5Cylin", "6Cylin", "8Cylin"))

kable(head(base), "markdown")
```

# Referencias

* Kenneth Roy Cabrera Torres, Estadística descriptiva y exploratorio.
* René Iral, Notas sobre el Curso Introducción al manejo de base de datos estadístico.


