---
title: "Subconjunto y partición de datos."
author: "Yubar Daniel Marín Benjumea"
date: "https://unalyticsteam.github.io/unalytics.github.io/"
output: 
  html_document:
    theme : cosmo
    toc : true
    highlight: tango
    toc_float: true


    
---

```{r setup, include=FALSE}
knitr::opts_chunk$set(echo = TRUE)
knitr::opts_chunk$set(cache  = TRUE)
```

# Partición de datos

A veces es inteligente convertir variables numéricas a categóricas ya que si necesitamos aplicar métodos de análisis,
simplificar variables esto puede ser conveniente. Para categorizar variables en R hacemos el siguiente procedimiento.


```{r}
library(kableExtra)
base <- read.csv("../Bases de datos/data-conversion.csv")
kable(head(base), "markdown")
```
```{r}
#Creamos un vector de intervalos
Intervalos <- c(-Inf, 3000, 10000, Inf)

#Etiquetas de los intervalos
Etiquetas <- c("Bajo", "Medio", "Alto")

#Se crean las particiones
base$Income.c <- cut(base$Income, breaks = Intervalos, labels = Etiquetas)
kable(head(base), "markdown")
```
Podemos prescindir de las etiquetas de los intervalos o el los puntos de corte de los intervalos.

```{r}
#Sin etiquetas
base$Income.c <- cut(base$Income, breaks = Intervalos)
kable(head(base), "markdown")

#Sin intervalos
base$Income.c <- cut(base$Income,breaks = 3, labels = Etiquetas)
kable(head(base), "markdown")

```
# Subconjunto de datos

```{r}
base1 <- read.csv("../Bases de datos/auto-mpg.csv")
kable(head(base1), "markdown")
```
## Basados en índices y nombres

Los indices representan la posición de el dato o los datos que queremos extraer, los indices estan datos desde el número 1.

```{r}
# Fila de la 1 a la 5 y columnas 1 a la 3
kable(base1[1:5, 1:3], "markdown")

# Fila de la 1 a la 5 y columnas 1,3,5
kable(base1[1:5, c(1,3,5)], "markdown")

# Fila de la 1 a la 5 y columnas 1,3,5
kable(base1[1:5, c("displacement", "weight")], "markdown")



```
**Nota:** Si se agrega nada antes de la coma indica que se tomas todas las filas y si no se agrega nada despues se seleccionan todas las columnas.

## Basado en condiciones

```{r}
kable(base1[base1$weight == max(base1$weight) |
        base1$weight == min(base1$weight),], "markdown" )
```

Asi mismo de pueden hacer filtro usando los simbolos:

* `!` -> representa la negación
* `&` -> representa si
* `|` -> representa o

## La función subset()

Con la función `subset()`podemos realizar los procedimientos anteriores.

```{r}
kable(subset(base1, base1$cylinders == 3,
             select = "car_name"), "markdown")
```
# Anexo: Eliminar registro duplicados

```{r eval=FALSE}
#Se eliminan los registros duplicados de la base de datos.
unique(base) 

#Arroja un vector lógico, donde TRUE indica que la observación se encuentra duplicada
duplicated(base) 

#Se obtienen solo los registros duplicados en la base de datos.
family[duplicated(base),]
```

# Referencias

* https://www.udemy.com/r-data-science/learn/v4/t/lecture/9156410?start=0


