---
title: "Transformación de datos."
author: "Yubar Daniel Marín Benjumea"
date: "https://github.com/ydmarinb"
output: 
  html_document:
    theme : cosmo
    toc : true
    highlight: tango
    toc_float: true


    
---

```{r setup, include=FALSE}
knitr::opts_chunk$set(echo = TRUE)
knitr::opts_chunk$set(cache  = TRUE)
```


#Data wrangling 

En ocasiones nos encontramos con ficheros de datos desarreglado, lo que puede llegar a complicar el análisis de los datos.
Por esto  es necesario transformar o mapear datos de una estructura inicial a un formato más conveniente para poder utilizar dichos datos. En R lo hacemos con ayuda de la librería `tidyr`.


```{r}
library(tidyr)
library(kableExtra)

base <- read.csv("../Bases de datos/paises.csv")
kable(head(base),"markdown")
```


## Spread

Permite dividir las columnas clave y valor en nuevas columnas.Por lo general se reducen la cantidad de filas y aumenta la cantidad de columnas.

```{r}
basetidy <- spread(base, key = key, value = value)
kable(basetidy, "markdown")
```

## Gather

Permite colapsar múltiples columnas en pares de clave valor. Por lo general se reducen la cantidad de columnas y aumenta la cantidad de filas.

```{r}
basemessy <- gather(basetidy, key = 'llave', value = 'Valor', 3:4)
kable(basemessy,"markdown")
```

## Separate
Separar una columna en multiples columnas, indicanco un caracter como delimitador.

```{r}
rate <- read.csv("../Bases de datos/rate.csv")
kable(head(rate),"markdown")
```

```{r}
ratediv <- separate(rate, col = "rate", into = c("tasa","poblacion"),sep = "/" )
kable(ratediv,"markdown")
```

## Unite
Une multiples columnas en una sola columna, indicanco un caracter como delimitador.

```{r}
kable(unite(ratediv, rate, c("tasa","poblacion"), sep ="/"),"markdown")
```


# Dplyr

Permite manipulara la infromación como en SQL. Este paquete presenta las siguientes funciones:

* **select** extraer variables existente.
* **filter** extraer observaciones especificadas.
* **mutate** permite crear nuevas variables.
* **summarise** agregar o modificar el objeto de estudio.
* **arrange** ordenar los datos.
* **group_by** agrupaciones de datos.

## Select



```{r message=FALSE}
library(dplyr)
protein <- read.csv("../Bases de datos/protein.csv")
kable(head(protein),"markdown")
     
```


```{r}
kable(head(select(protein, RedMeat,Eggs),3), "markdown")
```

```{r}
kable(head(select(protein, 2:5),3),"markdown")
```

```{r}
kable(head(select(protein, Country, starts_with('C')),3), "markdown")# Variables que empiezan con C
```

* **contains** El nombre de la variable coincide con cierto patrón
* **matches** El nombre de la variable coincide con alguna expresión regular
* **everything** Selecciona todas las variable. 



```{r}
auto <- read.csv("../Bases de datos/auto-mpg.csv")
kable(head(auto),"markdown")
```
 
## Filter

```{r}
a1 <- filter(auto, auto$cylinders == 4)
kable(head(a1),"markdown")
```


```{r}
a2 <- filter(auto, auto$cylinders == 4 & auto$horsepower < 90)
kable(head(a2),"markdown")
```

Se pueden utilizar además los siguientes operadores lógicos:

* `y & !x`   y - x
* `x | y`   y union x
* `x & y`  y intersección x
* `xor(x, y)`  (y unido x) - (y intersección x)


## Mutate

```{r}
attach(auto)
a3 <- auto%>%mutate(Relacion = mpg / cylinders) %>% filter(Relacion > 7) %>% arrange(desc(mpg))%>%select(-acceleration)
kable(head(a3),"markdown")
```

```{r}
estu <- read.csv("../Bases de datos/estudiantes.csv")
kable(head(estu),"markdown")
```


**Ejemplo:** Estudiantes que reprobaron
```{r}
kable( estu %>% gather("materia","nota",2:6) %>% mutate(Estado = ifelse(nota > 7,"aprobo","reprobo"))%>%filter(Estado == "reprobo"), "markdown")
```

## groupby y summarise

Con estas se permiten definir las funciones de agregación a aplicar:

* min
* max
* n
* mean
* median
* var
* sd
* first
* last
* nth : enesimo valor
* n_distinct

**Ejemplo:** Resumen de cada estudiante

```{r}
Resumen <- estu %>% gather('Materia','Nota',2:6) %>% group_by(Estudiante) %>% 
  summarise(Promedio = mean(Nota),Minima = min(Nota),Maxima = max(Nota), Materia= n()) %>%   arrange(desc(Promedio))
kable(head(Resumen),"markdown")
  
```

# Uniendo conjuntos de datos
Existen funciones para uniones entre base de datos las cuales son:
bind_cols, bind_rows, left_join, inner_join, semi_join y anti_join.

## bind_cols y bind_rows 

```{r eval=FALSE}
# Unir dos bases de datos por columnas
bind_cols(colum1 , colum2)

#Unir conjuntos de datos por filas
bind_rows(row1, row2)
```

## inner_join

```{r eval=FALSE}
inner_join(base1, base2, by = c("variable1", " variable2", ...))
```

# Referencias

* https://www.youtube.com/watch?v=1FnLEjS6L08&list=PLDe82FA1Tn-RrhRymRcr3uOvgLwXpYEAe&index=2&t=0s

* https://www.udemy.com/r-data-science/learn/v4/t/lecture/8928690?start=0



