---
title: "Expresiones regulares"
author: "Yubar Daniel Marín Benjumea"
date: "https://github.com/ydmarinb"

output: 
  html_document:
    theme : cosmo
    toc : yes
    highlight: tango
    toc_float : true

---



```{r setup, include=FALSE}
knitr::opts_chunk$set(echo = TRUE)
knitr::opts_chunk$set(cache  = TRUE)

```

# Que son las expresiones regulares
Expresión regular, también conocida como regex, regexp o expresión racional, es una secuencia de caracteres que forma un patrón de búsqueda, principalmente utilizada para la búsqueda de patrones de cadenas de caracteres u operaciones de sustituciones.

# Téoria

Las expresiones regulares se construyen utilizando los operadores **unión, concatenación y clausura de Kleene**.


**La clausura de Kleene : ** es una operación  que se aplica sobre un conjunto de cadenas de caracteres o un conjunto de símbolos o caracteres, y representa el conjunto de las cadenas que se pueden formar tomando cualquier número de cadenas del conjunto inicial, posiblemente con repeticiones, y concatenados entre sí.

## Cuantificadores

Un Cuantificador que precede a un carácter cuantifica las veces que este carácter puede aparecer.

* `?`  El carácter que precede puede aparecer como mucho una vez.
* `+`  El carácter que le precede debe aparecer al menos una vez.
* `*`  El carácter que le precede puede aparecer cero, una, o más veces.
* `{}` Las llaves juegan el papel de meta caracteres, para que cumplan su funcionalidad deben estar después de la expresión regular y encierran uno o varios números.
      + `{n}` Indica que coincide n veces.
      + `{n,}` Indica que coincide más n veces.
      + `{,n}` Indica que coincide hasta n veces.
      + `{n,m}` Indica que coincide más n veces y menos de m veces.


## Alternación

* `$` El signo de dolar representa el final de la cadena de caracteres o el final de la línea.

* `^` El acento representa el inicio de la cadena.

## Agrupación

* `()` Los paréntesis son usados para la aplicación de operadores sobre más de un carácter.

* `[]`  Los corchetes agrupan caracteres en grupos o clases. Son útiles cuando es necesario buscar uno de un grupo de caracteres.
    + `[a-z]` Especifica un rango de caracteres.
    + `[^.... ]` Lista de caracteres excluidos

* `|` Una barra vertical separa las alternativas. Realiza el papel de **o**.

* `.` El punto  busca cualquier carácter sin incluir los saltos de línea.


## Barra invertida

Se utiliza para escapar el siguiente carácter de la expresión de búsqueda de forma que este adquiera un significado especial o deje de tenerlo.





* `\a` — Representa una "campana" o "beep" que se produce al imprimir este carácter.
* `\e` — Representa la tecla "Esc" o "Escape"

* `\x` — Se utiliza para representar caracteres ASCII o ANSI si conoce su código. De esta forma, si se busca el símbolo de derechos de autor y la fuente en la que se busca utiliza el conjunto de caracteres Latin-1 es posible encontrarlo utilizando "\xA9".
* `\d` — Representa un dígito del 0 al 9.
* `\w` — Representa cualquier carácter alfanumérico.
* `\s` — Representa un espacio en blanco.
* `\D` — Representa cualquier carácter que no sea un dígito del 0 al 9.
* `\W` — Representa cualquier carácter no alfanumérico.
* `\S` — Representa cualquier carácter que no sea un espacio en blanco.
* `\A` — Representa el inicio de la cadena. No un carácter sino una posición.
* `\Z` — Representa el final de la cadena. No un carácter sino una posición.
* `\b` — Marca la posición de una palabra limitada por espacios en blanco, puntuación o el inicio/final de una cadena.
* `\B` — Marca la posición entre dos caracteres alfanuméricos o dos no-alfanuméricos.



## El signo de admiración

* `!` El signo de admiración representa una búsqueda negativa, en otras palabras que no incluya la palabra que especificamos.

## Metacaracteres especiales
* `\t` — Representa un tabulador.
* `\r` — Representa el "retorno de carro" o "regreso al inicio" o sea el lugar en que la línea vuelve a iniciar.
* `\n` — Representa la "nueva línea" el carácter por medio del cual una línea de inicio.
* `\f` — Representa un salto de página
* `\v` — Representa un tabulador vertical



# Implementación en R

```{r}
string <- c("R es el mejor lenguaje", " Es un lenguaje vectorizado",
            " Es muy bueno en analítica")
patron <- '(R|lenguaje)'

```

## Detección  del patron.



```{r}
# Da la posición de las fraces que contienen el patron
grep(pattern = patron, string) 

# Extrae las oraciones que contienen el patron
grep(pattern = patron, string, value = T)

# valores logicos
grepl(pattern = patron, string)

stringr::str_detect(pattern = patron, string)
```

## División de un strig usando un patron


```{r}

strsplit(string, patron)

stringr::str_split(string, patron)
```

## Localización del patron 

```{r}
stringr::str_locate(string , patron)

stringr::str_locate_all(string , patron)
```

## Extraer patron


```{r}
# Extraer solo las primeras coincidencias
regmatches(string, regexpr(patron, string))

#Extraer todas las conincidencias
regmatches(string, gregexpr(patron, string))

# Extraer solo las primeras coincidencias
stringr::str_extract(string , patron)

# Extraer solo las primeras coincidencias en una lista
stringr::str_extract_all(string , patron)

# Extraer solo las primeras coincidencias en una matriz
stringr::str_extract_all(string , patron, simplify = T)


```

# Reemplazar patron

```{r}
# Reemplaza la primera coincidencia
sub(patron, c("python"), string)

# Reemplaza todas las coincidencias
gsub(patron, c("python"), string)

# Reemplaza la primera coincidencia
stringr::str_replace(string, patron, "python")

# Reemplaza todas las coincidencias
stringr::str_replace_all(string, patron, "python")

```

# Referencias

* https://es.wikipedia.org/wiki/Expresi%C3%B3n_regular
* https://www.rstudio.com/wp-content/uploads/2016/09/RegExCheatsheet.pdf

