---
title: "Reescalar, normalizar  y variables indicadoras"
author: "Yubar Daniel Marín Benjumea"
date: "https://unalyticsteam.github.io/unalytics.github.io/"

output: 
  html_document:
    theme : cosmo
    toc : yes
    highlight: tango
    toc_float : true

---


```{r setup, include=FALSE}
knitr::opts_chunk$set(echo = TRUE)
knitr::opts_chunk$set(cache = TRUE)

```

# Variables indicadoras

A Veces es necesario utilizar variables categóricas en métodos analı́ticos que solo permiten el ingreso de variables numéricas,por lo que a veces es necesario crear variables indicadoras. Con el paquete dummies podemos hacer estas conversiones.


```{r message=FALSE}
library(dummies)
library(kableExtra)

base <- read.csv("../bases de datos/data-conversion.csv")
kable(head(base),format = "markdown")

```
```{r}
base.dummy <- dummy.data.frame(base)
kable(head(base.dummy),format = "markdown")
```
```{r}
base.dummy <- dummy.data.frame(base, names = "Gender")
kable(head(base.dummy),format = "markdown")
```
# Reescalar variables


Para entender la necesidad de escalar variables analizaremos la siguiente base de datos

```{r}

kable(head(base)) %>% column_spec(5,background = "pink") %>% row_spec(c(2,5),background = "yellow") %>% kable_styling(full_width = T)

```



Se puede observar que aunque las cuadrículas pintadas en amarillo pertenecen a la misma variable (Income) la diferencia
en valor numérico es bastante grande, lo que puede dificultar la implementación de técnicas de Machine Learning. En R
cuando queremos escalar las variables hacemos los siguientes procedimientos.


```{r}
library(scales)

#Ahora reescalamos un variable de la base de datos
kable(rescale(base$Income))


```

Por defecto la función rescale me realiza un escalado de la variables en un rango [0,1] ya que aplica el siguiente método
para escalar

$$x.escalada = \frac{x-min(x)}{max(x)-min(x)}$$

Si queremos modificar la escala modelos hacer lo siguiente

```{r}
kable(rescale(base$Income,to=c(1,10)))
```

# Normalización

la normalización significa ajustar los valores medidos en diferentes escalas respecto a una escala común, a menudo previo
a un proceso de realizar promedios. En R se pueden escalar las variables de una base de datos por medio de el siguiente
procedimiento.


```{r}
base.escalada<- scale(base[,c(4,5)],center=T,scale=T)
kable(head(base.escalada),format = "markdown")
```
# Referencias

* https://www.udemy.com/r-data-science/learn/v4/t/lecture/8945178?start=270

