---
title: "Tratamiento de outliers "
author: "Yubar Daniel Marín Benjumea"
date: "https://github.com/ydmarinb"

output: 
   html_document:
    highlight: tango
    theme: cosmo
    toc : yes
    toc_float : true

---


```{r setup, include=FALSE}
knitr::opts_chunk$set(echo = TRUE)
knitr::opts_chunk$set(cache = TRUE)

```
# Datos atípicos


“Una observación que se desvía mucho
de otras observaciones y despierta sospechas de ser generada por un mecanismo
diferente”





#Datos atípicos univariados

```{r}
ozone.data<-read.csv("../bases de datos/ozone.csv",
                       stringsAsFactors = F)
names(ozone.data)
```

```{r}
boxplot(ozone.data$pressure_height, 
        main = "Pressure Height",
        boxwex = 0.5,col="blue")
#out
```

##Remplazar los valores atípicos

```{r}
impute_outliers <- function(x, removeNA = TRUE){
  quantiles <- quantile(x, c(0.05, 0.95), na.rm = removeNA)
  x[x<quantiles[1]] <- mean(x, na.rm = removeNA)
  x[x>quantiles[2]] <- median(x, na.rm = removeNA)
  x
}
imputed_data <- impute_outliers(ozone.data$pressure_height)

```



```{r}

par(mfrow = c(1,2))

boxplot(ozone.data$pressure_height, main = "Presión con outliers",
        col = 3)
boxplot(imputed_data, main = "Presión sin outliers",col=2)
```



```{r}
replace_outliers <- function(x, removeNA = TRUE){
  qrts <- quantile(x, probs = c(0.25, 0.75), na.rm = removeNA)
  caps <- quantile(x, probs = c(.05, .95), na.rm = removeNA)
  iqr <- qrts[2]-qrts[1]
  h <- 1.5 * iqr
  x[x<qrts[1]-h] <- caps[1]
  x[x>qrts[2]+h] <- caps[2]
  x
}

capped_pressure_height <- replace_outliers(ozone.data$pressure_height)

```



```{r}
par(mfrow = c(1,2))
boxplot(ozone.data$pressure_height, main = "Presión con outliers"
        ,col=5)
boxplot(capped_pressure_height, main = "Presión sin outliers",col=6)
```

#Datos atípicos multivariados




```{r}
with(cars, plot(x=speed, y=dist))

```

---

```{r}
#Punto de balanceo
n <- dim(cars)[1]
mycars <- rbind(cars, c(60, 218.3649))
with(mycars, plot(x=speed, y=dist))
points(mycars[n + 1, ], pch=20, col='blue')
mod1 <- lm(dist ~ speed, data=cars);abline(mod1)
```

#Identificación
Con los elementos de la diagonal de la matriz H
 
$$H=X(X^TX)^ {-1}X^T$$
Si $h_{ii}>\frac{2p}{n}$ La observación $i$ se considera un **punto de balanceo**.

```{r}
mod2 <- lm(dist ~ speed, data=mycars)
lm.influence(mod2)$hat
```

---

```{r}
plot(lm.influence(mod2)$hat)

```

#Punto de de influencia

```{r}

mycars1 <- rbind(cars, c(25, 10))
with(mycars1, plot(x=speed, y=dist,ylim = c(0,200),xlim = c(0,50),
                   points(25,10,col=2,pch=20)))
mod3 <- lm(dist ~ speed, data=mycars1);abline(mod1);abline(mod3,col=4)

```

#Identificación


Una **distancia de Cook** grande significa que una observación tiene un peso grande en la estimación de $\beta$ .

$$D_j=\frac{\sum_{j=1}^n (\hat{y}_j-\hat{y}_{j(i)})}{p \hat{\sigma}^2}$$
Cuando $D_j=\frac{4}{n-p-2}$ se considera que la observación es un punto de influencia.

```{r message=FALSE}
require(olsrr)           # graficos
require(MPV)             # cook
```



```{r}


softdrink <- MPV::softdrink

colnames(softdrink) <- c('tiempo', 'cantidad', 'distancia')



```


```{r}
mod <- lm(tiempo ~ cantidad + distancia, data=softdrink)
cutoff <- 4/(25-3-2)
plot(mod, which=4, cook.levels=cutoff)
abline(h=cutoff, col='lightpink', lty='dashed')
```



#DFFITS

Se puede investigar la influencia de eliminar la i-ésima observación sobre el valor predicho o ajustado.

$$DFFITS=\frac{\hat{y}_i-\hat{y}_{i(i)}}{S_i\sqrt(p/n)}$$

Se sugiere que merece investigarse toda observación con $|DFFITS|>2\sqrt(p/n)$



```{r}


olsrr::ols_plot_dffits(mod)
```

# Referencias

* Diapositivas del profesor Freddy Hernandez



