---
title: "Estructuras de control, ciclos y funciones."
author: "Yubar Daniel Marín Benjumea"
date: "https://github.com/ydmarinb"
output:
  html_document:
    highlight: tango
    theme: cosmo
    toc: yes
    toc_float: yes
  pdf_document:
    toc: yes
---


```{r setup, include=FALSE}
knitr::opts_chunk$set(echo = TRUE)
knitr::opts_chunk$set(cache  = TRUE)

```

# Estructuras de control

Con el fin de buscar un mejor integración con el usuario R ofrece las estructuras de control `if, else, ifelse`

La construcción de las anteriores se presenta a continuación.


```{r eval=FALSE}
if (condicion){
  
  Instruccion_1
  Instruccion_2
  Instruccion_3
}

else {
  Instruccion_1
  Instruccion_2
}
```

La siguiente instrucción es usada cuando se quieren aplicar estructuras de control para procesos sencillos y cortos.

```{r eval=FALSE}
ifelse(Condición, Operación si cumple, Operación No cumple)
```

# Ciclos

R nos proporciona la posibilidad de crear los siguientes tipos de ciclos. `for, while, repeat`

A continuación se presenta la estructura para la creación de cada uno de estos.


```{r eval=FALSE}
for (i in secuencia) {
  operación_1
  operación_2
  operación_3
  
}
```

```{r eval=FALSE}
while (condición) {
  operación_1
  operación_2
  operación_3
}
```

```{r eval=FALSE}
repeat {
  operación_1
  operación_2
  
  if(condición) break()
  
}
```

# Funciones

En R es posible crear funciones de la siguiente manera.

```{r eval=FALSE}
nombre_función <- function(parametro1, parametro2, .....){
  procedimiento_1
  procedimiento_2
  procedimiento_3
  
  return(resultado)
  
}
```

# Referencias

* Manual de R, Freddy H. Barajas
