---
title: "Estructuras de control, ciclos y funciones."
author: "Yubar Daniel Marín Benjumea"
date: "https://unalyticsteam.github.io/unalytics.github.io/"
output:
  html_document:
    highlight: tango
    theme: flatly
    toc: yes
    toc_float: yes
  pdf_document:
    toc: yes
---


```{r setup, include=FALSE}
knitr::opts_chunk$set(echo = TRUE)
knitr::opts_chunk$set(cache  = TRUE)

```

# Operadores lógicos

`x | y` <- Operador O

`x & y` <- Perador Y

`!x` <- Negación

`isTRUE(x)` <- X es verdad?

`==` <- Comparación

`<, < =, >, > =` <- Mayor, Mayor o igual, Menor y Menor o igual.

`%in%` <- Permite determinar si uno o varios valores están contenidos en un vector.





# Estructuras de control

Con el fin de buscar un mejor integración con el usuario R ofrece las estructuras de control `if, else, ifelse`

La construcción de las anteriores se presenta a continuación.


```{r eval=FALSE}
if (condicion){
  
  Instruccion_1
  Instruccion_2
  Instruccion_3
}

else {
  Instruccion_1
  Instruccion_2
}
```

La siguiente instrucción es usada cuando se quieren aplicar estructuras de control para procesos sencillos y cortos.

```{r eval=FALSE}
ifelse(Condición, Operación si cumple, Operación No cumple)
```


```{r}
compra <- c(rep("s",4), rep("n",5))

ifelse(compra == "s", 0, 1)

```

# Ciclos

R nos proporciona la posibilidad de crear los siguientes tipos de ciclos. `for, while, repeat`

A continuación se presenta la estructura para la creación de cada uno de estos.


```{r eval=FALSE}
for (i in secuencia) {
  operación_1
  operación_2
  operación_3
  
}
```


```{r}
vec <- vector()

for (i in 1:4) {
  vec[i] <- i
  return(vec)
}
```


***

```{r eval=FALSE}
while (condición) {
  operación_1
  operación_2
  operación_3
}
```

```{r eval=FALSE}
contrasena <- readline("Ingrese la contraseña")
con = 0

while (contrasena != "hola") {
  print("Contraseña incorrecta")
  contrasena <- readline("Ingrese la contraseña")
  con = con + 1
  if (con ==3) {
    break
  }
  
}
```

***

```{r eval=FALSE}
repeat {
  operación_1
  operación_2
  
  if(condición) break()
  
}
```

```{r}
x <- 0
repeat {
print(x)
x = x+1
if (x == 3){
break
}
}
```


# Funciones

En R es posible crear funciones de la siguiente manera.

```{r eval=FALSE}
nombre_función <- function(parametro1, parametro2, .....){
  procedimiento_1
  procedimiento_2
  procedimiento_3
  
  return(resultado)
  
}
```


```{r}

x <- 1:20

conteo <- function(vector){
  
  con <- length(vector)
  cat('El vector tiene', con, ' elementos')
  
}

conteo(x)

```


# Funciones interesantes

## Función which

La función `which()` detecta las posiciones donde el vector lógico cumple la condición dada:

```{r}
v <- c(1,4,3,57,3,46)
v
```

```{r}
which( v == 3)
```

```{r}
which.max(v)
```
```{r}
which.min(v)
```

## Función case_when

La función `case_when()` pertenece al paquete `gdata` y permite asignar valores dado condiciones.

```{r message=FALSE}
library(dplyr)

x <- 1:50

case_when(
  x %% 35 == 0 ~ "fizz buzz",
  x %% 5 == 0 ~ "fizz",
  x %% 7 == 0 ~ "buzz",
  TRUE ~ as.character(x)
)

```

# Ingresar y mostrar por consola

Se usa la función `readline()` para ingresar valores por consola.

```{r}
x <- readline("nombre?")
x
```

Se usan las funciones `cat()` y `print()` para imprimir valores por consola. La diferencia entres estas dos funciones es el tipo de objeto de devuelven.

```{r}

class(print(paste("edad:",20)))
 
```

```{r}



class(cat(paste("edad: ",20)))

```

# Referencias

* Manual de R, Freddy H. Barajas
