---
title: "Ficheros en R"
author: "Yubar Daniel Marín Benjumea"
date: "https://github.com/ydmarinb"
output:
  html_document:
    highlight: tango
    theme: cosmo
    toc: yes
    toc_float: yes
---


```{r setup, include=FALSE}
knitr::opts_chunk$set(echo = TRUE)
knitr::opts_chunk$set(cache  = TRUE)

```

# CSV

Los archivos CSV (del inglés comma-separated values) son un tipo de documento en formato abierto sencillo para representar datos en forma de tabla, en las que las columnas se separan por comas, en R utilizamos los siguientes códigos para
trabajar con esta clase de fichero.




```{r eval=FALSE}

read.csv() óread.csv2() si el archivo es separado con ;
```

* sep="," <- Me permite indicar la separación entre columnas (, . \t)
* dec="," <- Me permite indicar el separador decimal
* col.names <- c("name1","name2",...) <- Me permite asignar nombres a las columnas
* header <- por de.fecto TRUE, para indicar si la base de datos tiene cabecera
* na.strings="NA" <- Como están denotados los NA en las base de datos
* stringAsFactor=F <- Por defecto T me permite ordenar a R que no convierta los string en factores


## Ejemplo

```{r}

library(kableExtra)

auto <- read.csv("../Bases de datos/auto-mpg.csv", 
                 header = TRUE, sep = ",",
                 stringsAsFactors = FALSE)

kable(head(auto),format = "markdown")
```

# XML

XML es un subconjunto de lenguajes de marcado estándar, simplificado y adaptado a Internet. Un lenguaje de marcado, es una forma de codificar un documento que junto con el texto incorpora etiquetas o marcas que contienen información adicional acerca de la estructura del texto o su presentación,en R utilizamos los siguientes códigos para trabajar con esta clase de fichero.

```{r eval=FALSE}
#Instalamos el paquete necesario
install.packages("XML")

#Cargamos la base de datos en un string llamado url
url <- "file.xml"

#Localizamos el archivo
XML <- xmlParse(url)#XMLInternalDocument

#Se obtiene todo lo que hay en el nodo raız del archivo XML
raiz <- xmlRoot(XML)

#Se crea un data frame con lo valores obtenidos
datos <- xmlSApply(raiz,function(x)xmlSApply(x,xmlValue))

#Creamos un nuevo data frame pero con los datos transpuestos
datos <- data.frame(t(datos),row.names = NULL)
```

* xmlSAapply <- Devuelve una matriz de lo valores sobre cada uno de los valores de nodo raíz.
* xmlValue <- Permite extraer la información de un nodo raı́z.
* t <- Me permite transponer una matriz o un data frame
* row.name = NULL <- Indico a R que las filas no tendrán nombres.


## Ejemplo

```{r}
library(XML)

url <- "../Bases de datos/cd_catalog.xml"

xmldoc <- xmlParse(url) 
rootnode <- xmlRoot(xmldoc)
rootnode[2]

cds_data <- xmlSApply(rootnode, function(x) xmlSApply(x, xmlValue) )

kable(head(cds_data),"markdown")
cds.catalog <- data.frame(t(cds_data), row.names = NULL)

kable(cds.catalog[1:5,],format = "markdown")

```

**Nota:** En ocasiones puede ser complicado extraer información de ficheros XML por lo que se recomienda el estudio de la sintaxis  de [Xpath](https://www.w3schools.com/xml/xpath_intro.asp).

# HTML

Un chero HTML es un formato especializado de un chero XML, en R utilizamos los siguientes códigos para trabajar con esta clase de fichero.

```{r eval=FALSE}
#Cargamos el paquete necesario
library(XML)

#Cargamos el link de la pagina web en un string llamado url
url <- "www.pagina.com"

#Cargamos todas la tablas de la pagina web
tablas <- readHTMLTable(url)

```

Las  tablas serán tomadas en R como lista compuesta por todas las tablas que hay almacenadas en la página web, por lo que debemos indicarle a R cuál de esas tablas es la que nos interesa.

```{r eval=FALSE}
library(XML)

#Indicamos a R cual es la tabla que nos interesa

tablas[[6]] #En este caso indicamos a R que queremos la tabla 6
tabla <- readHTMLTable(url,which = 6)

```

* which = # <- Nos permite indicar cual tabla queremos

## Ejemplo

```{r}
population_url <- "../Bases de datos/WorldPopulation-wiki.htm"
tables <- readHTMLTable(population_url)

most_populated <- tables[[6]]
head(most_populated, 3)

custom_table <- readHTMLTable(population_url, which = 6)
custom_table
```

#JSON

JSON acrónimo de JavaScript Object Notation, es un formato de texto ligero para el intercambio de datos, hoy en dı́a se considera la alternativa a XML. En R utilizamos los siguientes códigos para trabajar con esta clase de fichero.

```{r eval=FALSE}
#Instalamos el paquete necesario
install.packages("jsonlite")

#Cargamos el paquete necesario
library(jsonlite)

#la base de datos ó la dirección de la pagina web en un string llamado url
url <- "file.json" 

#Leemos la base de datos
base <- fromJSON(url)

#Como en html podemos almacenar un conjunto de data frame en un archivo json por lo que para acceder a el usamos
el siguiente código
base <- base$list$resources$resource$tabla

#Por ultimo, si queremos convertir un data frame en un archivo json podemos hacer lo siguiente
toJSON(data.frame)

```

## Ejemplo

```{r}
library(jsonlite)


dat.1 <- fromJSON("../Bases de datos/students.json")


# Libreria para leer url y extrar las tablas
library(curl)

url <- "http://www.floatrates.com/daily/usd.json"
currencies <- fromJSON(url)

currency.data <- currencies$eur
head(dat.1, 3)
dat.1$Email





```

# Referencias

* https://www.udemy.com/r-data-science/learn/v4/t/lecture/8945178?start=270